【裁判字號】    98,易緝,85
【裁判日期】    980414
【裁判案由】    竊盜等
【裁判全文】
臺灣板橋地方法院刑事判決              98年度易緝字第85號
公  訴  人  臺灣板橋地方法院檢察署檢察官
被      告  甲○○原名林國忠.
上列被告因竊盜等案件，經檢察官提起公訴（97年度偵字第7834
號），因被告於準備程序中就被訴事實為有罪之陳述，經告知簡
式審判程序之旨，並詢問當事人意見，本院裁定改依簡式審判程
序審理，並判決如下：
    主      文
甲○○犯如附表所示之罪，各處如附表所示之刑。宣告有期徒刑
部分，應執行有期徒刑壹年貳月。
    事      實
一、甲○○與洪尉秦（另經本院以97年度易字第2305號判處應執
    行有期徒刑1 年10月確定）共同意圖為自己不法之所有，並
    基於竊盜之犯意聯絡，分別於如附表編號1 至4 所示之時間
    、地點，以如附表編號1 至4 所示之方式，竊取如附表編號
    1 至4 所示財物得手。嗣洪尉秦因另案為警查獲，自首上開
    犯行，始悉上情。
二、甲○○於如附表編號5 所示之時間、地點，拾獲己○○所有
    因失竊而離其本人持有之土地所有權狀、建物所有權狀、板
    信商業銀行股票各1 份及國泰人壽保險單8 張（原於民國97
    年2 月5 日凌晨某時，在址設臺北縣土城市○○路○ 段167
    號工廠內失竊），竟意圖為自己不法之所有，將上開物品侵
    占入己。嗣經警於97年2 月10日某時在甲○○位於臺北縣樹
    林市○○街251 巷10弄15號4 樓10室居所內查獲上開物品，
    始悉全情。
三、案經被害人丙○○訴由臺北縣政府警察局新莊分局報請臺灣
    板橋地方法院檢察署檢察官偵查起訴。
    理      由
一、本案被告甲○○所犯均係死刑、無期徒刑、最輕本刑為3 年
    以上有期徒刑以外之罪，其於準備程序中就前揭被訴事實均
    為有罪之陳述，經告知簡式審判程序之旨，並聽取其與公訴
    人之意見後，本院認無不得或不宜改依簡式審判程序進行之
    情事，依刑事訴訟法第273 條之1 第1 項、第284 條之1 規
    定，裁定本案改依簡式審判程序審理，合先敘明。
二、上揭犯罪事實，業據被告於警詢、偵訊及本院審理時坦承不
    諱，核與證人即共同被告洪尉秦於警詢及偵訊時供述、證人
    即被害人丙○○、乙○○、戊○○、丁○○及己○○於警詢
    時指述之情節相符，復有贓物認領保管單2 紙、臺北縣政府
    警察局土城分局土城派出所受理刑事案件報案三聯單1 紙及
    現場照片11張附卷可稽。足徵被告任意性之自白與事實相符
    ，應堪採信。本案事證已臻明確，被告犯行堪以認定，應依
    法論科。
三、核被告如附表編號1 至4 所為，均係犯刑法第320 條第1項
    之竊盜罪。另按刑法第337 條所謂離本人持有物，係指物之
    離其持有，非出於本人之意思，故除遺失物、漂流物外，凡
    非基於持有人之意思而喪失其持有者，均屬之。是核被告如
    附表編號5 所為，係犯刑法第337 條之侵占離本人持有物罪
    。檢察官認被告該部分所為，係犯刑法第337 條之侵占遺失
    物罪，應有未當。又被告與洪尉秦就如附表編號1 至4 所示
    之竊盜犯行間，均有犯意聯絡及行為分擔，均應論以共同正
    犯。又被告所犯如附表所示各罪，犯意各別，行為互殊，應
    予分論併罰。另按刑法第62條前段所規定之自首，係以對於
    未發覺之犯罪自首而受裁判為要件，故犯罪行為人應於有偵
    查犯罪職權之公務員未發覺犯罪事實或犯罪人之前自首犯罪
    ，且接受裁判，兩項要件兼備，始得依刑法第62條前段自首
    之規定減輕其刑（最高法院86年度臺上字第1951號判決要旨
    參照）。查本案被告雖於97年2 月10日凌晨2 時45分許，偕
    同洪尉秦前往臺北縣政府警察局新莊分局自首如附表編號1
    至4 所示犯行。然被告於本院審理中逃匿，經本院於97年9
    月17日發布通緝，至98年3 月5 日始緝獲歸案，此有本院97
    年9 月17日97板院輔刑玄科緝字第1070號通緝書及本院撤銷
    通緝稿各1 份在卷可查。則被告在本院審理中既已逃匿，即
    無接受裁判之意，核與刑法第62條前段規定自首之要件不合
    ，應不得依自首規定減輕其刑，併此敘明。爰審酌被告正值
    青壯，不思以正途獲取財物，竟多次竊取他人財物，對被害
    人財產安全、社會治安影響非輕，且將他人離本人所持有之
    物侵占入己，使被害人難以追回失物，行為亦有可議，並斟
    酌其犯罪次數、竊得及侵占財物之價值、犯罪後坦承犯行之
    態度、犯罪動機、目的、手段、品行、智識程度等一切情狀
    ，分別量處如主文所示之刑，並就宣告有期徒刑部份定其應
    執行刑，另就宣告罰金刑部份，諭知易服勞役之折算標準，
    以資懲儆。
據上論斷，應依刑事訴訟法第273 條之1 第1 項、第299 條第1
項前段，刑法第28條、第320 條第1 項、第337 條、第51條第5
款、第42條第3 項，刑法施行法第1 條之1 第1 項、第2 項前段
，判決如主文。
本案經檢察官靳開聖到庭執行職務。
中    華    民    國    98    年    4     月    14    日
                  刑事第四庭    法  官  謝梨敏
以上正本證明與原本無異。
如不服本判決，應於判決送達後10日內，向本院提出上訴狀。
                                書記官  翁子婷
中    華    民    國    98    年    4     月    14    日
附錄本案論罪科刑法條全文：
中華民國刑法第320條第1 項
意圖為自己或第三人不法之所有，而竊取他人之動產者，為竊盜
罪，處5 年以下有期徒刑、拘役或5 百元以下罰金。
中華民國刑法第337條
意圖為自己或第三人不法之所有，而侵占遺失物、漂流物或其他
離本人所持有之物者，處5 百元以下罰金。
附表：
┌──┬────┬──────┬──────────┬─────────┐
│編號│犯罪時間│  犯罪地點  │     犯罪行為       │    宣告之罪刑    │
├──┼────┼──────┼──────────┼─────────┤
│ 1  │96年10月│址設臺北縣新│見該工廠門口放置有鐵│甲○○共同犯竊盜罪│
│    │31日某時│莊市○○路14│板約100 公斤，認有機│，處有期徒刑肆月。│
│    │        │5 巷7 號工廠│可乘，由洪尉秦、林鴻│                  │
│    │        │外          │傑共同徒手竊取上開財│                  │
│    │        │            │物得手。            │                  │
├──┼────┼──────┼──────────┼─────────┤
│ 2  │96年12月│臺北縣新莊市│見乙○○所使用之車牌│甲○○共同犯竊盜罪│
│    │26日上午│中正路508 巷│號碼5913-QJ 號自用小│，處有期徒刑伍月。│
│    │6 時許  │7之6號前    │貨車車門未上鎖，且鑰│                  │
│    │        │            │匙置於電門，由洪尉秦│                  │
│    │        │            │下手行竊，甲○○則在│                  │
│    │        │            │旁把風，竊取上開自用│                  │
│    │        │            │小貨車得手。嗣經警於│                  │
│    │        │            │96年12月28日下午4時1│                  │
│    │        │            │0分許，在臺北縣樹林 │                  │
│    │        │            │市○○街16號旁尋獲該│                  │
│    │        │            │車。                │                  │
├──┼────┼──────┼──────────┼─────────┤
│ 3  │96年12月│址設臺北縣新│見該工廠門口置有汽車│甲○○共同犯竊盜罪│
│    │26日某時│莊市○○路7 │排氣管200 支，認有機│，處有期徒刑肆月。│
│    │        │之3 號工廠外│可乘，由洪尉秦、林鴻│                  │
│    │        │            │傑共同徒手竊取上開財│                  │
│    │        │            │物得手。            │                  │
├──┼────┼──────┼──────────┼─────────┤
│ 4  │97年1 月│址設臺北縣新│見該公司門前置有白鐵│甲○○共同犯竊盜罪│
│    │中旬某日│莊市○○路50│金爐、白鐵板約80公斤│，處有期徒刑肆月。│
│    │凌晨2 、│8 巷9 之32號│，認有機可乘，由洪尉│                  │
│    │3 時許  │公司門前（起│秦、甲○○共同徒手竊│                  │
│    │        │訴書誤載為9 │取上開財物得手。    │                  │
│    │        │之23號）    │                    │                  │
├──┼────┼──────┼──────────┼─────────┤
│ 5  │97年2 月│臺北縣土城市│拾獲己○○於97年2 月│甲○○犯侵占離本人│
│    │8 日上午│城林橋附近  │5 日凌晨某時，在址設│持有物罪，處罰金新│
│    │某時許  │            │臺北縣土城市○○路1 │臺幣仟元，如易服│
│    │        │            │段167 號工廠內失竊之│勞役，以新臺幣壹仟│
│    │        │            │土地所有權狀、建物所│元折算壹日。      │
│    │        │            │有權狀、板信商業銀行│                  │
│    │        │            │股票各1 份、國泰人壽│                  │
│    │        │            │保險單8 張，旋意圖為│                  │
│    │        │            │自己不法之所有，將上│                  │
│    │        │            │開物品侵占入己。    │                  │
└──┴────┴──────┴──────────┴─────────┘


司法院資訊處製作；財團法人民間司法改革基金會備份。
